臺灣高等法院刑事判決
111年度上訴字第2299號
上  訴  人  
即  被  告  吳○○





選任辯護人  何威儀律師
(法扶律師)          
上列上訴人因家暴殺人等案件，不服臺灣新北地方法院110年度
重訴字第26號，中華民國111年4月27日第一審判決（起訴案號：
臺灣新北地方檢察署110年度偵字第27296號），提起上訴，本院
判決如下：
    主  文
上訴駁回。
    事  實
一、吳○○係鄭○○之配偶，2人具有家庭暴力防治法第3條第1款所規
    定之家庭成員關係，且鄭○○先前因遭吳○○為家庭暴力行為，
    乃向原審法院家事法庭聲請核發民事通常保護令，經原審法
    院家事法庭於民國109年10月26日核發109年度家護字第2245
    號民事通常保護令（下稱本案保護令），裁定吳○○不得對鄭
    ○○實施身體或精神上不法侵害及騷擾之行為，該保護令有效
    期間為2年，並經新北市政府警察局新莊分局警員執行，而
    於109年11月17日知悉本案保護令之內容。詎吳○○因懷疑其
    妻鄭○○與「財哥」即曾○○有染，且與鄭○○除有金錢糾紛外，
    更認其女兒先前自殺離世，係鄭○○未依囑託交付生活費所致
    ，因而對鄭○○懷恨在心，而於本案保護令有效期間內之110
    年7月29日下午5時44分許，騎乘車牌號碼000-000號普通重
    型機車（下稱機車），在新北市○○區○○街000號1樓之燒烤店
    尋獲鄭○○，遂基於殺人及違反保護令之確定故意，步行進入
    該燒烤店內，先大喊鄭○○之名及持祭拜其女之罐頭丟擲鄭○○
    後，自褲子右側口袋取出其所有而預藏之彈簧刀1支（全長
    約23.5公分，刀刃長度約9.5公分，刀刃最寬約2公分，刀刃
    部位為質地堅硬且尖銳鋒利之金屬雙面刃）走進櫃檯，該店
    員工曾○○見狀遂上前阻止，此時吳○○主觀上明知其所持上開
    彈簧刀，係具有一定長度、質地堅硬、極為鋒利而具殺傷力
    之利刃，倘持該彈簧刀朝人體之腹部揮刺，因腹部內有胰臟
    等重要內臟器官及動脈，均係極為脆弱之要害部位，有可能
    因上開要害部位損傷或大量失血而導致死亡之結果，竟仍基
    於即使造成他人死亡之結果，亦不違背其本意之殺人不確定
    故意，以左腳在前、右腳在後之站姿，再以右手持上開彈簧
    刀，由後往前朝曾○○之左側上腹部用力揮刺1刀，曾○○遭刺
    後即以左手按住腹部並朝左後方閃避。吳○○見曾○○退開後，
    再承前對鄭○○之殺人及違反保護令確定故意，先以右手持上
    開彈簧刀朝鄭○○之身體左側用力揮刺1刀未果，遂將告訴人
    壓制在爐台前，再以右手持彈簧刀，由後往前朝鄭○○之左側
    腹部及左大腿用力連續揮刺6刀，鄭○○遭刺後隨即掙脫吳○○
    之壓制，並往燒烤店門口方向離開現場，曾○○則因傷重而倒
    臥在燒烤店內。吳○○見鄭○○逃離現場，即步出燒烤店外，自
    其機車置物箱內取出攜帶之折疊式鋸子1支，並折返燒烤店
    外之騎樓略為停留後，再騎乘機車前往新北市○○區○○路000
    號之地下停車場，改駕駛車牌號碼00-0000號自用小客車在
    新北市五股、新莊及泰山等區一帶行駛，經警循線於110年7
    月29日晚上8時54分許，在新北市○○區○○路0段000巷口拘提
    到案，並當場查扣上開彈簧刀1支。曾○○、鄭○○則經獲報到
    場之救護人員送醫，其中曾○○於同日晚上6時15分許送往衛
    生福利部臺北醫院（下簡稱臺北醫院）急診救治，然到院前
    已心肺停止，經急救後仍因左側上腹部遭銳器刺傷1處，造
    成胃部、大網膜、腸繫膜有銳器傷，主要因刺傷胰臟及脾動
    脈，且脾動脈有斷離，導致腹腔內有約2380毫升出血量及胃
    內約200毫升出血量，最終因腹腔內大量出血而死亡；鄭○○
    則於同日晚上6時26分許送往醫療財團法人徐元智先生醫藥
    基金會亞東紀念醫院（下稱亞東醫院）急診救治，經診斷受
    有腹部兩處穿刺傷(4公分及3公分)、左大腿四處穿刺傷(8公
    分、6公分、3公分及5公分)等傷勢。
二、案經曾○○之兄林○○及鄭○○訴由新莊分局移請臺灣新北地方檢
    察署檢察官偵查起訴。
    理  由
壹、證據能力
    按被告以外之人於審判外之言詞或書面陳述，除法律有規定
    者外，不得作為證據。惟按被告以外之人，於審判外之陳述
    ，雖不符刑事訴訟法第159 條之1 至第159 條之4 之規定，
    而經當事人於審判程序同意作為證據，法院審酌該言詞陳述
    或書面陳述作成時之情況，認為適當者亦得為證據。又當事
    人、代理人或辯護人於法院調查證據時，知有第159條第1項
    不得為證據之情形，而未於言詞辯論終結前聲明異議者，視
    為有前項之同意。刑事訴訟法第159 條之5 第1 項、第2項
    定有明文。本案所涉被告以外之人於審判外所為之陳述及所
    製作之文書，當事人及辯護人均未於言詞辯論終結前聲明異
    議，爭執其證據能力，且本院審酌結果，認該證據資料製作
    時之情況，尚無違法不當及證明力明顯過低之瑕疵，以之作
    為證據應屬適當，依上開規定，認該等供述證據均具證據能
    力。又卷內之文書證據，亦無刑事訴訟法第159條之4 之顯
    有不可信之情況與不得作為證據之情形，本院審酌上開證據
    資料製作時之情況，尚無違法不當及證明力明顯過低之瑕疵
    ，亦認為以之作為證據應屬適當，是依刑事訴訟法第159 條
    至第159 條之5 規定，所引用之卷證所有證據，如下揭所示
    均有證據能力，合先敘明。
貳、認定事實所憑證據及理由　　    
    訊據被告吳○○矢口否認上開犯行，辯稱：曾○○的部分，我看
    不到他衝過來，當時鄭○○大喊我有帶刀，如果照正常人會走
    開，但是曾○○是往前衝，我雙腿也不方便，如果他不過來的
    話，我不會刺到他，我左眼是真的看不到，我懷疑他有拿刀
    ，所以我拿刀是要防衛，我認為是構成過失致死；鄭○○部分
    ，我如果要殺死她，就直接捅她肚子或重要的地方就好，我
    刺她2刀在腹部，只有2公分、4公分，剩下4刀都是在大腿，
    我當時只是想要傷害鄭○○，沒有要殺她的意思，只有傷害犯
    意云云。經查：
一、被告為告訴人鄭○○之配偶，且告訴人鄭○○先前因遭被告為家
    庭暴力行為，乃向原審家事法庭聲請核發民事通常保護令，
    經原審家事法庭於109年10月26日核發本案保護令（有效期
    間為2年），裁定被告不得對告訴人鄭○○實施身體或精神上
    不法侵害及騷擾之行為，被告於109年11月17日經警方執行
    而知悉本案保護令之內容，並因懷疑告訴人鄭○○在外疑似與
    人有染，且認其女兒先前離世，係告訴人鄭○○未依囑託交付
    生活費所致，而於110年7月29日17時44分許，騎乘上開機車
    ，在新北市○○區○○街000號1樓之燒烤店尋獲告訴人鄭○○，遂
    步行進入該燒烤店內，先大喊告訴人鄭○○之名及持祭拜其女
    之罐頭丟擲鄭○○後，再以右手自褲子右側口袋取出扣案之彈
    簧刀1支走進櫃檯，被害人曾○○見狀上前阻止，遭被告所持
    之彈簧刀刺中左腹部1刀後，即以左手按住腹部並朝左後方
    閃避，被告再以右手持上開彈簧刀朝告訴人鄭○○之左側腹部
    及左大腿揮刺6刀，告訴人鄭○○隨即掙脫並往燒烤店門口方
    向離開現場，被害人曾○○則因傷重而倒臥在燒烤店內，被告
    見告訴人鄭○○逃離現場，即步出燒烤店外，自其機車置物箱
    內取出攜帶之折疊式鋸子1支，折返燒烤店外之騎樓略為停
    留後，再騎乘機車前往新北市○○區○○路000號之地下停車場
    ，改駕駛上開自用小客車在新北市五股、新莊及泰山等區一
    帶行駛，經警於110年7月29日20時54分許，在新北市泰山區
    明志路1段178巷口拘提到案，當場查扣上開彈簧刀1支。期
    間被害人曾○○於同日18時15分許經醫護人員送往臺北醫院急
    診救治，到院前已心肺停止，經急救後仍因左側上腹部遭銳
    器刺傷1處，造成胃部、大網膜、腸繫膜有銳器傷，主要因
    刺傷胰臟及脾動脈，且脾動脈有斷離，導致腹腔內有約2380
    毫升出血量及胃內約200毫升出血量，最終因腹腔內大量出
    血而死亡；告訴人鄭○○則於同日18時26分許經醫護人員送往
    亞東醫院急診救治，經診斷受有腹部兩處穿刺傷(4公分及3
    公分)、左大腿四處穿刺傷(8公分、6公分、3公分及5公分)
    之傷勢等客觀事實，業據被告於警詢、偵查、原審準備程序
    及審理時均坦認不諱，並經告訴人鄭○○、林○○於警詢及偵查
    時證述明確，復有亞東醫院110年7月29日診斷證明書、110
    年9月7日亞病歷字第1100907005號函暨病歷資料及傷勢照片
    、臺北醫院110年7月29日診斷證明書、新莊分局家庭暴力案
    件訪查表、保護令執行紀錄表、家庭暴力案件相對人約制紀
    錄表、GOOGLE地圖列印畫面、行車軌跡路線圖、車輛詳細資
    料報表、大陸地區人民明細資料報表、被告戶籍謄本、原審
    109年度家護字第2245號民事通常保護令宣示裁定筆錄、新
    莊分局110年8月18日新北警莊刑字第1104036342號函暨相驗
    照片37張、現場查扣照片2張、解剖錄影及照片光碟2片、11
    0年9月28日新北警莊刑字第1104046117號函暨轄內曾○○死亡
    案現場勘察報告及附件、新北地檢署相驗筆錄、相驗屍體證
    明書、檢驗報告書、法務部法醫研究所110年10月19日法醫
    理字第11000058260號函暨110年10月18日（110）醫鑑字第1
    101101939號解剖報告書暨鑑定報告書、華南商業銀行股份
    有限公司111年1月19日營清字第1110002281號函暨客戶資料
    查詢明細各1份、新莊分局搜索、扣押筆錄暨扣押物品目錄
    表3份、監視器影像翻拍畫面26張、現場照片11張、被害人
    照片6張、監視器檔案光碟1片及扣案物照片8張附卷可稽（
    見偵卷第47至51、55至59、63至67、71、77至83、87至143
    、151至156、249至253、257至345、373至436頁、卷末光碟
    片存放袋；相卷第63至69、147、155至167、171、177、179
    至203、207至218、223頁、卷末光碟片存放袋；原審卷第15
    3至163頁），且經原審於準備程序時當庭勘驗案發監視錄影
    檔案及扣案彈簧刀並截取畫面確認無誤（見原審卷第80至82
    、85至115頁），此部分事實應堪認定。
二、關於被告持刀揮刺被害人曾○○，是否有殺人犯意乙節，經查
    ：
　㈠被害人曾○○見被告持彈簧刀進入燒烤店櫃檯而上前阻止時，
    手中並未持刀，且被告見被害人曾○○上前後，係以左腳在前
    、右腳在後之站姿，以右手持扣案彈簧刀，拉向身體後方，
    再往前朝被害人曾○○之左腹部用力揮刺1次等節，業經原審
    勘驗明確（見原審卷第80、87至92頁）。又原審勘驗之現場
    影像，錄影內容僅有畫面並無聲音，影像從頭到尾連續，並
    無剪接情形。有本院勘驗筆錄在卷可參（見本院卷第217頁
    ）。而被告雖稱其視力不佳，然又稱有看眼科，案發時有戴
    眼鏡等語（見本院卷第226頁），參之被告當日是騎乘機車
    前往，之後改換開自用小客車，是被告既可駕駛車輛，則其
    於行走間自無可能無法看清前方來人。又曾○○遭刺殺時，距
    被告僅一步之遙，是其辯稱不清處曾○○手中有無刀械，自難
    憑採。又本件係被告於站穩後，再持彈簧刀以由後往前，用
    力揮刺被害人曾○○之左腹部，堪認被告係為積極之攻擊行為
    ，並非被害人曾○○貿然上前而誤遭被告持刀刺中，是被告辯
    稱：是被害人曾○○自己衝上來才被其誤傷云云，自無足採。
　㈡按「行為人對於構成犯罪之事實，明知並有意使其發生者，
    為故意」、「行為人對於犯罪之事實，預見其發生而其發生
    並不違背其本意者，以故意論」，刑法第13條第1項、第2項
    分別定有明文。不論其為「明知」或「預見」，行為人皆在
    主觀上有所認識，只是基於此認識進而係「使其發生」或「
    容任其發生」之強弱程度有別，前者為直接故意（確定故意
    ），後者為間接故意（不確定故意），均屬故意實行犯罪行
    為之範疇。再行為人有無殺人之直接故意或間接故意，應以
    行為人於下手時有無決意取被害人之生命為斷，而行為人主
    觀上是否具有殺人之直接故意或間接故意，除應斟酌其使用
    之兇器種類（殺傷力大小）、攻擊之部位及行為時所表現之
    言行舉止外，尚應深入觀察行為人與被害人之關係、衝突之
    起因、行為時所受之刺激、下手力量之輕重，被害人受傷之
    實際情形及行為人事後表現之態度等各項因素綜合予以研析
    （最高法院110年度台上字第6067號判決意旨參照）。查：
    被告持以行兇之彈簧刀全長約23.5公分，刀刃長度約9.5公
    分，刀刃最寬約2公分，刀刃為質地堅硬且尖銳鋒利之金屬
    雙面刃（見原審卷第81、82頁之勘驗結果），則其主觀上既
    明知其所持上開彈簧刀係質地堅硬、尖銳鋒利而具殺傷力之
    利刃，若持該彈簧刀朝人體之腹部揮刺，因腹部內有胰臟等
    重要內臟器官及動脈，均係極為脆弱之要害部位，有可能因
    上開要害部位損傷或大量失血而導致死亡之結果，此乃依吾
    人一般生活經驗法則，應可輕易預見之事。又自上揭案發影
    像觀之，被告刺殺曾○○之時，手臂先往後拉，再朝前猛刺，
    顯然力道甚強。參以被害人曾○○之左側上腹部僅遭被告揮刺
    1刀，即造成脂肪組織外露，且傷及胃部、大網膜、腸繫膜
    、胰臟及脾動脈，血管斷離出血，導致腹腔內有約2380毫升
    出血量及胃內約200毫升出血量，又傷口長度約4公分，腹膜
    層內傷口長度7公分（見相卷第214-215頁），足徵被告揮刺
    力道甚猛，刀刃幾乎全數沒入腹部。是從被告持以行兇之利
    刃、下手部位暨力道及對被害人曾○○造成傷勢嚴重程度等情
    以觀，堪認被告主觀上可預見其刺殺動作將造成被害人曾○○
    死亡之可能性，然被告仍猶為之，其具有殺人之不確定故意
    甚明。
三、關於被告持刀揮刺告訴人鄭○○，是否有殺人犯意乙節，經查
    ：
　㈠按殺人或傷害之區別，應以加害人行為時之犯意為判斷。申
    言之，行為人之行為究係基於殺人之故意或傷害之故意，為
    行為人內心主觀意思，此一主觀之要件，關係罪責之成立與
    否，法院為判斷時應詳加審酌行為當時所存在之一切客觀情
    況。又被害人所受傷害程度，固不能據為認定有無殺意之唯
    一標準，但加害人下手情形如何，於審究犯意方面，仍不失
    為重要參考資料。故在判斷行為人於行為當時，主觀上是否
    有殺人之故意，即應斟酌其使用之兇器種類、攻擊之部位、
    次數及行為時之態度，並深入觀察行為人與被害人之關係、
    事前之仇隙、衝突之起因、行為當時所受之刺激、下手力道
    之輕重、是否使被害人難以防備、行為時現場爭執之時空背
    景、被害人受傷情形及行為人事後之態度等各項因素，綜合
    加以研判（最高法院111年度台上字第1092號、第6號判決意
    旨參照）。
  ㈡被告於警詢時供稱：鄭○○是我配偶，因為她紅杏出牆，又拿
    我的錢，聽說她跟財哥燒烤的老闆同居，老闆是誰我不知道
    ，鄭○○的現任及前任男友爭吵，財哥要拿菜刀砍鄭○○的前任
    男友，今年7月13日我在中壢派出所處理我女兒自殺的事，
    鄭○○打電話跟我說我女兒的死跟她沒關係，事實上有很大的
    關係，我從今年6月18日後我就跟鄭○○要我之前借及放在她
    那邊的錢，我有打聽到她現在工作的地方，我才去找她，昨
    天傍晚，我騎機車去燒烤店，去的時候我看到鄭○○在裡面，
    我在店外喊她名字，我進去店裡拿著原本祭拜我女兒的土豆
    麵筋罐頭丟她，然後財哥跟他弟弟出來阻攔我，是財哥先攻
    擊我，我才把刀子伸出來刺向財哥肚子1刀，我再向鄭○○刺
    ，刺幾刀我就不知道，我也是刺肚子，鄭○○很會討客兄等語
    （見偵卷第24、25頁）；復於偵查中供稱：當時是我到處晃
    要找鄭○○，就看到她在那邊，因為我跟她有一些金錢糾紛，
    後來她也有跟我說要跟我離婚，後來也沒有跟我離婚，所以
    我心中有一股怒氣，又聽說她跟燒烤店的老闆有不正常關係
    ，所以我就拿東西丟她，是1罐土豆麵筋罐頭，因為我的視
    力不好，所以死者就出來要攔阻我，我就把刀子拿出來刺死
    者一刀，刺向腹部，後來又刺鄭○○，因為曾○○是當時跟我對
    質的人，鄭○○則是我非常恨她，因為她討客兄，討到警察那
    邊，我之前打過她1次，因為她打電話刺激我說我女兒的死
    跟她沒關係，她一直在裝，所以我氣不過，我非常生氣，她
    到臺灣工作都沒有拿錢給我，吃我用我都沒有給我錢，我請
    她把放在她那邊的錢還給我，她都沒有還給我等語（見偵卷
    第181、183、185頁）；之後又於偵查羈押訊問時供稱：我
    聽說鄭○○現在工作的老闆跟她是同居關係，我會到現場是我
    女兒自殺了，我7月13日才知道，她從來不會打電話給我，
    那天早上她打電話給我說「你女兒死跟我沒關係」，我女兒
    用微信問我，「爸爸你有沒有錢？我要錢」，我就打電話給
    鄭○○友人，請她把我寄放在那邊的2萬7千元還給我，結果沒
    有消息，之後又打電話來跟我說她要離婚，叫我去新莊的戶
    政事務所等候等語（見偵卷第209頁），再於原審訊問時供
    稱：事情會發生是有原因，我今年7月10日跟前妻生的女兒
    死了，在我女兒死亡之前，我有請朋友轉告鄭○○，因為我之
    前寄放她那邊的錢約50萬元，所以我請她先拿2萬元還給我
    ，因為我要給我女兒當零用錢，鄭○○就故意推拖，她還說1
    年搬4次家，沒有錢還給我，後來我女兒就上吊自殺死掉，
    我認為可能是經濟上的原因，我認為這是我女兒死亡的原因
    之一，跟鄭○○有關。另外一個原因，就是鄭○○跟燒烤店的老
    闆，不確定是曾○○還是林○○在一起，但我確定是跟其中一個
    人在一起等語（見原審卷第30頁）。於本院審理時仍供稱：
    伊只是要找鄭○○，要殺客兄殺不完，案發現場是拿著祭祀伊
    女兒的罐頭要丟她等語。（見本院卷第228-229頁）綜上可
    知被告先前已懷疑告訴人鄭○○與「財哥」即被害人曾○○有染
    ，且與告訴人鄭○○除有金錢糾紛外，更認其女先前自殺離世
    ，係因告訴人鄭○○未依囑託交付生活費予其女所致，因而對
    告訴人鄭○○懷恨在心，於偵、審時講述案發緣由仍忿忿不平
    ，是足認被告確實有殺害告訴人鄭○○之動機，且案發時仍受
    上開殺人動機事由之刺激。
  ㈢再觀諸被告以右手持屬利刃之彈簧刀，由後往前朝告訴人鄭○
    ○身體左側用力揮刺1次揮空，再將之壓制在右爐台前，再由
    後往前朝告訴人鄭○○左側腹部及左大腿處用力連續揮刺6次
    （見原審卷第80、95至101頁），使告訴人鄭○○受有腹部兩
    處穿刺傷，分別為4公分及3公分、左大腿四處穿刺傷長達8
    公分、6公分、3公分及5公分，皮肉外翻（見偵卷第277、27
    9頁之傷勢照片）傷勢嚴重，而其遭刺部位接近大腿上側，
    若非鄭○○奮力抵抗，可能刺入主動脈，在在顯示被告當時對
    告訴人鄭○○之殺意甚堅，足認被告持刀揮刺告訴人鄭○○時，
    主觀上應具有殺人之確定故意，被告辯稱僅有傷害犯意，顯
    難憑採。
四、又被告於本院言詞辯論終結後具狀主張請求調查本件案發影
    像外，尚有其他影像，勘驗之影像不完整；另請求調查影像
    中尚有一名找工作的證人，檢察官並未訊問，致被告權利受
    損云云。（見本院卷第249頁）惟按刑事訴訟法第163條之2
    當事人、代理人、辯護人或輔佐人聲請調查之證據，法院認
    為不必要者，得以裁定駁回之。下列情形，應認為不必要：
    一、不能調查者。二、與待證事實無重要關係者。三、待證
    事實已臻明瞭無再調查之必要者。四、同一證據再行聲請者
    。本件案發影像係自被告進入案發場所開始，至逃出場所之
    外，其中並無剪接之處，對於案發過程已清楚呈現，並無不
    完整之情；且與本案相關之重要證人均已訊問，自無需一一
    訊問影像中人。而關於被告之辯解部分，本院認事實已臻明
    瞭，業如上述，被告此部分聲請調查證據與其辯解無涉，並
    無調查必要，應予駁回。
五、綜上所述，被告前揭所辯，均屬卸責之詞，難以採信。本案
    事證已臻明確，應予依法論科。
參、論罪
一、按家庭暴力防治法所稱家庭暴力，係指家庭成員間實施身體
    、精神或經濟上之騷擾、控制、脅迫或其他不法侵害之行為
    ；又所謂家庭暴力罪，係指家庭成員間故意實施家庭暴力行
    為而成立其他法律所規定之犯罪，家庭暴力防治法第2條第1
    款、第2款分別定有明文。查被告與告訴人鄭○○具有家庭暴
    力防治法第3條第1款所稱之家庭成員關係一節，業據告訴人
    鄭○○及被告陳明在卷，並有被告之個人戶籍資料（完整姓名
    ）查詢結果可佐，是核被告對被害人曾○○所為，係犯刑法第
    271條第1項之殺人罪；對告訴人鄭○○所為，則係犯刑法第27
    1條第1項、第2項之殺人未遂罪及家庭暴力防治法第61條第1
    款之違反保護令罪，且其著手殺害告訴人鄭○○，屬於對家庭
    成員間實施身體上不法侵害之行為，自該當家庭暴力防治法
    第2條第2款之家庭暴力罪，惟因家庭暴力防治法對於家庭暴
    力罪並無科處刑罰之規定，是以僅依刑法殺人未遂罪予以論
    罪科刑即可。
二、被告持刀多次揮刺告訴人鄭○○之行為，係於密切接近之時、
    地所為，其侵害者為告訴人鄭○○之同一法益，各行為之獨立
    性極為薄弱，依一般社會健全觀念，在時間差距上，難以強
    行分開，在刑法評價上，以視為數個舉動之接續施行，合為
    包括之一行為予以評價，較為合理，應論以接續犯之包括一
    罪。又被告以一行為同時對告訴人鄭○○觸犯上開2罪名，為
    想像競合犯，應依刑法第55條規定，從一重之殺人未遂罪處
    斷。又被告先持刀刺殺被害人曾○○致死，見被害人曾○○退開
    後，再持刀刺殺告訴人鄭○○未遂，時間上有所差異，且侵害
    不同法益，顯然犯意各別，行為互殊，應予分論併罰。
三、被告著手實行殺害告訴人鄭○○之犯行而未遂，應依刑法第25
    條第2項規定減輕其刑。
肆、駁回上訴之理由
　　原審調查審理後，因認被告涉犯殺人等事證明確，適用家庭
    暴力防治法第61條第1款，刑法第11條前段、第271條第1項
    、第2項、第55條、第25條第2項、第51條第5款、第38條第2
    項前段，並審酌被告與告訴人鄭○○於案發時仍為配偶關係，
    另與被害人曾○○素昧平生，僅因懷疑告訴人鄭○○與被害人曾
    ○○有染，以及與告訴人鄭○○之金錢糾紛，不知妥善處理，竟
    率爾在屬公開場所之燒烤店內，持刀刺殺該2人，除對告訴
    人鄭○○之生命及身體法益造成嚴重侵害外，更造成被害人曾
    ○○不幸死亡之結果，足見其對於他人生命價值之漠視，並使
    在場目睹之民眾感到極度不安、惶恐，危害社會安寧甚鉅，
    及因被害人曾○○死亡，證人林○○之經濟狀況亦因此受有影響
    ，並造成證人林○○及年邁母親蒙受痛失親人而難以抹滅之創
    痛，兼衡告訴人鄭○○本案所受之傷勢嚴重程度及後續影響，
    暨犯罪後未與被害人曾○○家屬、告訴人鄭○○達成和解之犯後
    態度等一切情狀，分別量處有期徒刑9年、14年，並定其應
    執行之刑為有期徒刑20年。沒收部分以：扣案之彈簧刀1支
    ，為被告所有供本案犯罪所用之物，自應依刑法第38條第2
    項前段規定宣告沒收。經核原審認事用法均無違誤，量刑及
    沒收亦屬妥適，並無失之過重或違反罪責相當原則之不當。
    被告上訴猶執前詞否認犯罪，無非係就業經原審逐一審酌論
    駁之相同證據，再事爭執，本院認並無理由，理由業如貳、
    二、三所述，且被告於本院審理時仍矢口否認有殺人犯行，
    亦未與告訴人等達成和解，並仍稱其為本件犯行是有原因，
    要殺客兄殺不完，鄭○○有客兄等語（見本院卷第229頁），
    難認有何悔意，是有關科刑情狀事由亦無任何改變，被告上
    訴並無理由，應予駁回。
據上論斷，應依刑事訴訟法第368條，判決如主文。　
本案經檢察官彭毓婷提起公訴，檢察官陳玉華到庭執行職務。
中　　華　　民　　國　　111 　年　　9 　　月　　28　　日
                  刑事第八庭    審判長法　官 陳世宗
                                      法　官 吳勇毅
                                      法　官 呂寧莉
以上正本證明與原本無異。
如不服本判決，應於收受送達後20日內向本院提出上訴書狀，其
未敘述上訴之理由者並得於提起上訴後20日內向本院補提理由書
（均須按他造當事人之人數附繕本）「切勿逕送上級法院」。
                                      書記官 賴資旻
中　　華　　民　　國　　111 　年　　9 　　月　　28　　日